【裁判字號】    95,上訴,538
【裁判日期】    950425
【裁判案由】    毒品危害防制條例
【裁判全文】
臺灣高等法院刑事判決                 95年度上訴字第538號
上  訴  人
即  被  告  甲○○
上列上訴人因毒品危害防制條例案件，不服臺灣臺北地方法院94
年度訴字第1184號，中華民國95年1月16日第一審判決（起訴案
號：臺灣臺北地方法院檢察署94年度毒偵字第1075號），提起上
訴，本院判決如下：
    主  文
上訴駁回。
    事  實
一、甲○○曾有竊盜及多次違反毒品危害防制條例等前科，其中
    於民國〈下同〉八十八年間，因違反毒品危害防制條例案件
    ，經臺灣桃園地方法院於八十八年八月二十日以八十八年度
    毒聲字第四七九０號裁定送觀察、勒戒後，認有繼續施用毒
    品傾向，經該院於同年九月十日以八十八年度毒聲字第五二
    九六號裁定令入戒治處所施以強制戒治一年，自同年九月十
    日起執行強制戒治，嗣經該院於八十九年一月二十一日以八
    十九年度毒聲字第四二五號裁定停止戒治，所餘戒治期間付
    保護管束，於同年二月十一日停止戒治出所後，再經該院於
    同年五月二十五日以八十九年度毒聲字第三六九一號裁定撤
    銷停止戒治，自同年七月三日起執行強制戒治，於九十年一
    月三十一日強制戒治執行完畢，同年二月一日予以釋放，並
    經臺灣桃園地方法院檢察署檢察官於九十年三月五日以九十
    年度戒偵字第一九八號為不起訴處分確定在案。復於九十二
    年間，因違反毒品危害防制條例案件之施用第一級毒品、第
    二級毒品案件，經臺灣桃園地方法院分別於九十三年八月八
    日以九十三年訴字第二０二號刑事判決判處有期徒刑八月，
    於九十三年十月二十日確定，以及於同年七月二十日以九十
    三年度易字第六六一號刑事判決判處有期徒刑五月，如易科
    罰金，以三百元折算一日，同年十月一日確定在案。
二、詎甲○○在上開強制戒治執行完畢釋放後，五年以內，又基
    於施用第一級毒品海洛因及第二級毒品安非他命之概括犯意
    ，自九十四年三月中旬某日某時許起至同年月二十四日晚上
    十時許止，先後在其桃園縣龜山鄉○○路○段八七八號住處
    內，分別以針筒注射及以吸食器燒烤成煙之方式，每天施用
    第一級毒品海洛因一次及每四、五天施用第二級毒品安非他
    命一次。嗣於同年月二十五日凌晨零時四十分許，在臺北市
    ○○街四六號一三樓一０一號房內，為警查獲，並扣得如附
    表所示之物。
二、案經基隆市警察局第一分局報請臺灣臺北地方法院檢察署檢
    察官偵查起訴。
    理    由
一、訊據上訴人即被告甲○○對於其於上開時、地連續施用第一
    級毒品海洛因及第二級毒品安非他命多次為警查獲之犯罪事
    實坦承不諱，經將被告於上開時、地為警查獲後，在基隆市
    警察局第一分局刑事組經警對其所採得之尿液送交鑑驗結果
    ，確呈嗎啡及安非他命陽性反應，此分別有臺灣尖端先進生
    技醫藥股份有限公司濫用藥物檢驗報告及基隆市警察局第一
    分局偵辦毒品案件尿液檢體對照表各一份在卷可稽，且經將
    被告於上開時、地為警查獲時所扣得如附表所示之物送交鑑
    驗結果，如附表一、二所示之物，各含有如附表所示之第一
    級毒品海洛因及第二級毒品安非他命成分，如附表編號三至
    編號五所示之物，則分別有如附表所示之第一級毒品海洛因
    、第二級毒品安非他命殘留反應，亦有行政院衛生署管制藥
    品管理局檢驗成績書一份附卷可憑，足認被告上開自白與事
    實相符。
二、被告曾於八十八年間，因違反毒品危害防制條例案件，經臺
    灣桃園地方法院於八十八年八月二十日以八十八年度毒聲字
    第四七九０號裁定送觀察、勒戒後，認有繼續施用毒品傾向
    ，經該院於同年九月十日以八十八年度毒聲字第五二九六號
    裁定令入戒治處所施以強制戒治一年，自同年九月十日起執
    行強制戒治，嗣經該院於八十九年一月二十一日以八十九年
    度毒聲字第四二五號裁定停止戒治，所餘戒治期間付保護管
    束，於同年二月十一日停止戒治出所後，再經該院於同年五
    月二十五日以八十九年度毒聲字第三六九一號裁定撤銷停止
    戒治，自同年七月三日起執行強制戒治，於九十年一月三十
    一日強制戒治執行完畢，同年二月一日予以釋放，並經臺灣
    桃園地方法院檢察署檢察官於九十年三月五日以九十年度戒
    偵字第一九八號為不起訴處分確定在案。復於九十二年間，
    因違反毒品危害防制條例案件之施用第一級毒品、第二級毒
    品案件，經臺灣桃園地方法院分別於九十三年八月八日以九
    十三年訴字第二０二號刑事判決判處有期徒刑八月，於九十
    三年十月二十日確定，以及於同年七月二十日以九十三年度
    易字第六六一號刑事判決判處有期徒刑五月，如易科罰金，
    以三百元折算一日，同年十月一日確定在案，有臺灣高等法
    院被告前案紀錄表一份在卷可按。是以，本件係被告在其上
    開違反毒品危害防制條例案件之強制戒治執行完畢釋放後，
    五年以內再犯本件施用第一級毒品及第二級毒品之罪之事實
    甚明。從而，本件事證明確，被告上開犯行，洵堪認定，應
    予依法論處。
三、核被告所為，係犯毒品危害防制條例第十條第一項之施用第
    一級毒品罪及同條第二項之施用第二級毒品罪。被告持有第
    一級毒品海洛因、第二級毒品安非他命進而施用，其持有第
    一級毒品海洛因、第二級毒品安非他命之低度行為，應分別
    為其施用第一級毒品海洛因、第二級毒品安非他命之高度行
    為所吸收，均不另論罪。被告上開多次施用第一級毒品海洛
    因及第二級毒品安非他命之犯行間，時間緊接，犯罪構成要
    件相同，均顯係基於概括犯意反覆為之，為連續犯，均應依
    刑法第五十六條規定，以一罪論並加重其刑。
四、原審認事證明確，適用毒品危害防制條例第十條第一項、第
    二項之規定，並審酌被告前因施用毒品案件經觀察、勒戒及
    強制戒治執行完畢釋放後，仍不知戒除，又於上開時、地先
    後施用第一級毒品海洛因多次及第二級毒品安非他命多次、
    施用為自戕行為、所生危害及坦承犯行，犯後態度頗佳等一
    切情狀，就連續施用第一級毒品部分，量處有期徒刑9月，
    就連續施用第二級毒品部分，量處有期徒刑7月，並定應執
    行刑為有期徒刑1年2月。復敘明扣案如附表編號一、二所示
    之物，分別含有第一級毒品海洛因成分及第二級毒品安非他
    命成分，均應依毒品危害防制條例第十八條第一項前段規定
    ，諭知沒收銷燬之。至扣案如附表編號三至編號五所示之物
    ，則因業已無法分別與殘留其上之第一級毒品海洛因、第二
    級毒品安非他命分離，應依毒品危害防制條例第十八條第一
    項前段規定，諭知沒收銷燬之。已於判決理由予以論述，經
    核認任事用法及量刑均無不合。被告提起上訴，求為從輕量
    刑，為無理由，應予駁回。
據上論斷，應依刑事訴訟法第368條，判決如主文。
本案經檢察官曾忠己到庭執行職務。
中    華    民    國    95    年    4     月    25    日
                  刑事第二十庭審判長法  官  尤豐彥
                                    法  官  張明松
                                    法  官  吳鴻章
以上正本證明與原本無異。
如不服本判決，應於收受送達後十日內向本院提出上訴書狀，其
未敘述上訴之理由者並得於提起上訴後十日內向本院補提理由書
（均須按他造當事人之人數附繕本）。
                                    書記官  魏淑娟
中    華    民    國    95    年    4     月    26    日
附錄：本案論罪科刑法條全文
毒品危害防制條例第10條
施用第一級毒品者，處 6 月以上 5 年以下有期徒刑。
施用第二級毒品者，處 3 年以下有期徒刑。
【附表】
┌──┬──────────────────┬────────┐
│編號│扣      案       物       名      稱│數            量│
├──┼──────────────────┼────────┤
│    │                                    │三包（合計淨重一│
│ 一 │第一級毒品海洛因                    │‧六八公克）。  │
│    │                                    │                │
├──┼──────────────────┼────────┤
│    │                                    │一包（毛重０‧五│
│ 二 │第二級毒品安非他命                  │一六公克）。    │
│    │                                    │                │
├──┼──────────────────┼────────┤
│ 三 │有第一級毒品海洛因殘留反應之塑膠盒  │一個。          │
├──┼──────────────────┼────────┤
│    │均有第一級毒品海洛因及第二級毒品安非│                │
│ 四 │他命殘留反應之吸管                  │二支。          │
│    │                                    │                │
├──┼──────────────────┼────────┤
│ 五 │有第一級毒品海洛因殘留反應之塑膠湯匙│一支。          │
└──┴──────────────────┴────────┘


司法院資訊處製作；財團法人民間司法改革基金會備份。
